臺灣臺南地方法院民事裁定　　　　　　　100年度監字第255號
聲　請　人　王登騫
上列聲請人聲請准予處分受監護宣告人不動產事件，本院裁定如
下：
  主  文
許可聲請人代理受監護宣告人王小茴處分受監護宣告人王小茴所
有坐落臺南市○○區○○段2804地號土地（地目建、面積515平
方公尺，應有部分100分之7）、臺南市○○區○○段2804-1地號
土地（地目道，面積165平方公尺，應有部分30分之2）、臺南市
○○區○○段2804-7地號土地（地目建，面積270平方公尺，應
有部分全部）。
聲請程序費用新臺幣壹仟元由聲請人負擔。
  理  由
一、按監護人對於受監護人之財產，非為受監護人之利益，不得
    使用、代為或同意處分。監護人為下列行為，非經法院許可
    ，不生效力：(一)代理受監護人購置或處分不動產。(二)代理受
    監護人，就供其居住之建築物或其基地出租、供他人使用或
    終止租賃。監護人不得以受監護人之財產為投資。但購買公
    債、國庫券、中央銀行儲蓄券、金融債券、可轉讓定期存單
    、金融機構承兌匯票或保證商業本票，不在此限，民法第
    1101條定有明文。又上開規定，依民法第1113條之規定，準
    用於成年人之監護。
二、本件聲請意旨略以：王小茴（女，民國○○年○月○日生，身分
    證統一編號：Ｚ000000000號）經本院以100年度監宣字第189
    號裁定宣告為受監護宣告之人，並選定其長子即聲請人為監
    護人，及指定其四子鄭登勇為會同開具財產清冊之人。茲因
    受監護宣告人王小茴於養護中心接受安養照護，每月僅養護
    費用即達新臺幣（下同）23,200元，另須支出不定額之醫療
    費用，金額龐大，有必要處分王小茴名下之不動產以支付之
    。而王小茴所有坐落臺南市○○區○○段2804地號土地（地
    目建、面積515平方公尺，應有部分100分之7）、2804-1地
    號土地（地目道，面積165平方公尺，應有部分30分之2）、
    2804-7地號土地（地目建，面積270平方公尺，應有部分全
    部）相毗鄰，土地上建有古厝，要一併出售才較易賣出，是
    為受監護宣告人王小茴之利益，爰聲請鈞院准予處分受監護
    宣告人王小茴所有之上開土地，以支付受監護宣告人王小茴
    之醫療費、養護費及其他日常用品開支等語。
三、查王小茴前經本院以100年度監宣字第189號裁定宣告為受監
    護宣告之人，並選定其長子即聲請人為監護人，及指定其四
    子鄭登勇為會同開具財產清冊之人之事實，業經本院依職權
    調取前開監護宣告事件卷宗核閱無誤，堪予認定。
四、又聲請人主張坐落臺南市○○區○○段2804地號土地（地目
    建、面積515平方公尺，應有部分100分之7）、2804-1地號
    土地（地目道，面積165平方公尺，應有部分30分之2）、
    2804-7地號土地（地目建，面積270平方公尺，應有部分全
    部）等不動產為受監護宣告人王小茴所有之事實，業據聲請
    人提出土地登記第二類謄本3件在卷為憑，亦堪認定。
五、再聲請人主張王小茴經本院以100年度監宣字第189號裁定宣
    告為受監護宣告之人，並於養護中心安養照護，每月僅養護
    費用即達23,200元，另須支付不定額之醫療費用，其所需花
    費之醫療、養護、日常用品等費用，金額龐大，而王小茴所
    有之上開土地相毗鄰，土地上建有古厝，須一同出售較易賣
    出，是為受監護宣告人王小茴之利益，實有處分受監護宣告
    人王小茴所有之上開不動產之必要等情，業據聲請人提出私
    立新市養護中心收據1件、醫療費用收據1件為證，且經證人
    鄭登勇證述綦詳（詳見100年12月21日訊問筆錄），堪認屬
    實。從而，依前揭法條規定意旨，聲請人即受監護宣告人王
    小茴之監護人聲請准予處分受監護宣告人王小茴之不動產，
    核與受監護宣告人王小茴之利益相符，聲請人本件聲請依法
    即無不合，應予准許。
六、依非訟事件法第21條第1項前段、第24條第1項，裁定如主文
    。
中    華    民    國   100    年    12    月    30    日
                  家事法庭    法  官  葉惠玲
以上為正本係照原本作成
如對本裁定抗告須於裁定送達後10日內向本院提出抗告狀。
中    華    民    國   100    年    12    月    30    日
                              書記官  謝麗首